【裁判字號】    89,訴,295
【裁判日期】    890229
【裁判案由】    偽造文書
【裁判全文】
臺灣高雄地方法院刑事判決                          八十九年度訴字第二九五號
    公  訴  人  臺灣高雄地方法院檢察署檢察官
    被      告  甲○○
右列被告因偽造文書案件，經檢察官提起公訴（八十八年度偵字第一五四四九號），
本院判決如左：
    主  文
甲○○行使偽造私文書，足以生損害於他人，處有期徒刑肆月，緩刑參年。
還款契約書上偽造之「李進財」署押壹枚及偽造之「李進財」指紋壹枚，均沒收。
    事  實
一、緣甲○○積欠乙○○○新臺幣（下同）二百四十六萬元，經乙○○○多次催討後
    ，甲○○乃向乙○○○表示願意清償該筆債務，雙方並於民國八十七年四月四日
    ，在寶島銀行委由代書書立還款契約書一紙，乙○○○復要求需由李進財擔任連
    帶保證人，因當日李進財未到現場，故由甲○○將前開契約書攜回。詎料，甲○
    ○竟基於偽造私文書之故意，明知其未得李進財之同意，於八十七年四月間某日
    ，在高雄市○○區○○路二九三巷五七之一號住處，偽造其父「李進財」之簽名
    並按指印於與乙○○○所簽訂還款契約書之連帶保證人項下，同時利用其父李進
    財所交付保管之印章，盜用「李進財」之印章於連帶保證人項下，而偽造私文書
    。嗣於八十七年四月十一日前後，持前開偽造之私文書交予乙○○○而行使，足
    以生損害於李進財及乙○○○。
二、案經乙○○○訴請臺灣高雄地方法院檢察署檢察官偵查起訴。
    理  由
一、訊據被告甲○○固坦承於八十七年四月間某日，在與告訴人乙○○○所簽訂還款
    契約書之連帶保證人項下，偽造其父「李進財」之署押、指紋，並盜用「李進財
    」之印章於上，嗣持以交付予告訴人乙○○○之事實，核與告訴人乙○○○指述
    及證人李進財證述情節相符，並有還款契約書影本一紙附卷可稽；惟辯稱：伊有
    告訴乙○○○其父李進財不願在契約書上簽名，是乙○○○要伊簽「李進財」的
    姓名云云。然查，被告前開辯詞業經告訴人乙○○○堅詞否認，且保證債務之連
    帶，係指保證人與債務人負同一債務，對債權人各負全部之給付責任而言，告訴
    人乙○○○要求以被告之父親擔任連帶保證人，其目的無非欲增加其債權之擔保
    ，倘由被告偽造他人之署押簽名於連帶保證人項下，自難令該他人負擔連帶保證
    人之責，告訴人乙○○○所冀求之擔保目的，亦顯然無法達成，被告所辯經告訴
    人乙○○○同意一詞，顯與常情有悖，不足採信。事證明確，被告犯行洵堪認定
    。
二、按被告甲○○偽造其父李進財之簽名於連帶保證人項下，表示就被告對告訴人乙
    ○○○之債務負同一責任之意，屬刑法第二百十條所稱之私文書。核被告所為，
    係犯刑法第二百十六條、第二百十條之行使偽造私文書罪。其偽造私文書復持以
    行使，偽造私文書之低度行為應為行使之高度行為所吸收，不另論罪。又其偽造
    署押、盜用印章為偽造私文書之部分行為，亦不另論罪。爰審酌被告取信於告訴
    人，竟偽造他人之簽名於還款契約書上，並持向告訴人行使，使告訴人誤信他人
    真有擔保之意，足以生損害於告訴人及李進財，惟念其犯後坦承部分犯行等一切
    情狀，量處如主文所示之刑。又被告前未曾受有期徒刑以上刑之宣告，有臺灣高
    等法院被告全國前案紀錄表可憑，因一時失慮，偶罹刑典，且其尚有二名在學之
    子女待其扶養，有學生證及身分證影本各一份可佐，經此偵審程序及罪刑之宣告
    ，當知所警惕，信無再犯之虞，本院因認所宣告之刑以暫不執行為當，併予以宣
    告緩刑三年，以啟自新。還款契約書上偽造「李進財」之署押及指紋各一枚，均
    應依刑法第二百十九條規定宣告沒收。至被告持以蓋印之印章係李進財所有，委
    託被告保管，業據被告供承在卷，是該印章並非被告所偽造，其蓋用後產生之印
    文亦非偽造，自不得併予沒收，附此敘明。
據上論斷，應依刑事訴訟法第二百九十九條第一項前段，刑法第二百十六條、第二百
十條、第二百十九條、第七十四條第一款，判決如主文。
中      華      民      國    八十九    年      二      月    二十九    日
                                  臺灣高雄地方法院刑事第七庭
                                      法  官  曾淑娟
右正本證明與原本無異。
如不服本判決，應於判決送達後十日內，向本院提出上訴狀。
                                      書記官  賴成育
中    華    民    國    八十九    年       二      月       二十九     日
附錄本案犯罪科刑法條：
刑法第二一六條
行使第二百十條至第二百十五條之文書者，依偽造、變造文書或登載不實事項或使登
載不實事項之規定處斷。
刑法第二一０條
偽造、變造私文書，足以生損害於公眾或他人者，處五年以下有期徒刑。
刑法第二一九條
偽造之印章、印文或署押，不問屬於犯人與否，沒收之。


司法院資訊處製作；財團法人民間司法改革基金會備份。
